臺灣板橋地方法院刑事裁定　　　　　　　96年度撤緩字第55號
聲　請　人　臺灣板橋地方法院檢察署檢察官
受　刑　人　甲○○
上列聲請人因受刑人犯侵占案件，聲請撤銷緩刑之宣告（96年度
執助字第1117號、96年度執聲字第648號），本院裁定如下：
    主  文
聲請駁回。
    理  由
一、聲請意旨略稱：查受刑人甲○○因犯侵占案件，經臺灣桃園
    地方法院以94年度簡字第l77 號（臺灣桃園地方法院檢察署
    94年度偵緝字108 號）判處有期徒刑6 月，緩刑4 年，於民
    國（下同）94年5 月20日確定在案；乃於緩刑期前即92年1
    月27日因提供自己臺北金南郵局之帳號並販賣給自稱「小吳
    」之詐欺集團成員之男子，該詐騙集團成員取得甲○○（聲
    請書誤載為部昌隆）之存摺等物後，即以「康柏國際資訊股
    份有限公司」名義寄發不實之「即時刮刮樂」彩券予蔡瑞華
    ，其於收受信件後，發現刮中二獎（港幣25萬元），即撥打
    電話與該公司人員聯繫，詐騙集團成員遂佯稱需先匯稅金新
    臺幣81,500元始得領獎；而令被害人蔡瑞華陷於錯誤匯款至
    甲○○帳戶並遭人跨行提領一空；經臺灣臺北地方法院於95
    年12月14日以95年易字第1744號判處得易科罰金之有期徒刑
    4 月，於96年1 月l5日確定；受刑人因有上揭之犯罪事由，
    足認其不知悔悟自新，原宣告之緩刑難收其預期效果，而有
    執行刑罰之必要，合於刑法第75條之l 第1 項第1 款所定得
    撤銷緩刑宣告之原因，爰依刑事訴訟法第476 條規定聲請撤
    銷緩刑云云。
二、按刑法於94年2 月2 日修正公布，並於95年7 月1 日施行。
    其中增訂刑法第75條之1 第1 項為：「受緩刑之宣告而有下
    列情形之一，足認原宣告之緩刑難收其預期效果，而有執行
    刑罰之必要者，得撤銷其宣告：一、緩刑前因故意犯他罪，
    而在緩刑期內受得易科罰金之有期徒刑、拘役或罰金之宣告
    確定者。二、緩刑期內因故意犯他罪，而在緩刑期內受得易
    科罰金之有期徒刑、拘役或罰金之宣告確定者。三、緩刑期
    內因過失更犯罪，而在緩刑期內受有期徒刑之宣告確定者。
    四、違反第74條第2 項第1 款至第8 款所定負擔情節重大者
    。」，而刑法施行法第6 條之1 則規定：「於中華民國九十
    四年一月七日刑法修正施行前，受緩刑之宣告，九十四年一
    月七日修正刑法施行後，仍在緩刑期內者，適用九十四年一
    月七日修正施行之刑法第七十五條、第七十五條之一及第七
    十六條規定」。查本件係依舊法宣告緩刑，迄新法施行仍在
    緩刑期內，是依上開規定，即應適用修正後刑法第75條之1
    規定處理。
三、次按刑法第75條之1 第1 項分設4 款裁量撤銷緩刑之原因，
    其立法理由為：「現行關於緩刑前或緩刑期間故意犯他罪，
    而在緩刑期內受得易科罰金之有期徒刑之宣告者，列為應撤
    銷緩刑之事由，因認過於嚴苛，而排除第七十五條應撤銷緩
    刑之事由，移列至得撤銷緩刑事由，俾使法官依被告再犯情
    節，而裁量是否撤銷先前緩刑之宣告；其次，如有前開事由
    ，但判決宣告拘役、罰金時，可見行為人仍未見悔悟，有列
    為得撤銷緩刑之事由，以資彈性適用，爰於第一項第一款、
    第二款增訂之等語」，即本條採用裁量撤銷主義，賦予法院
    撤銷與否之權限，特於第1 項規定實質要件為「足認原宣告
    之緩刑難收其預期效果，而有執行刑罰之必要」，供作審認
    之標準。
四、經查：
  (一)受刑人甲○○前於93年1 月起至同年3 月間，任職於址設於
    桃園縣蘆竹鄉○○路○ 段17巷2 弄19號景力企業有限公司，
    擔任業務員乙職，負責將公司之貨品出貨予不特定廠商並收
    取貨款交回公司等業務，為從事業務之人為，其竟基於意圖
    為自己不法所有之概括犯意，連續於93年1 月28日、同年3
    月29日及同年3 月31日，向景力公司之客戶「高昌行」、「
    家榮行」及「和春行」收取貨款新臺幣（下同）109,000 元
    、10,800元及98,370元後，予以侵占入己，而犯業務侵占罪
    ，經臺灣桃園地方法院以94年度簡字第177 號判處有期徒刑
    6 月，如易科罰金，以300 元折算1 日，緩刑4 年，於94年
    5 月20日確定；又於92年1 月16日，將其於臺北市大安區○
    ○○路216 號之中華郵政股份有限公司臺北金南郵局（下稱
    臺北金南郵局）開立帳號00000000000000號帳戶存摺、提款
    卡及提款卡密碼等物，以2,000 元之代價，交付予自稱「小
    吳」之詐騙集團成員男子，而幫助該詐欺集團成員詐取被害
    人蔡瑞華之財物，而犯幫助共同詐欺取財罪，經臺灣臺北地
    方法院以95年度易字第1744號判處有期徒刑4 月，如易科罰
    金，以銀元300 元即新臺幣900 元折算1 日確定等情，固上
    開刑事判決2 份及臺灣高等法院被告前案紀錄表1 份在卷可
    按，是受刑人雖有於上開緩刑前故意犯他罪之情形，亦有於
    上開緩刑期內受得易科罰金之有期徒刑宣告確定之情形，然
    其究竟是否宜予撤銷上開緩刑之宣告，仍應由本院依上規定
    及說明，審酌判斷是否確符合「足認原宣告之緩刑難收其預
    期效果，而有執行刑罰之必要」之要件，倘符合此要件，始
    得撤銷受刑人之上開緩刑宣告。
  (二)本件受刑人於92年1 月16日所犯之幫助詐欺罪，乃係在其於
    93年間所犯業務侵占罪判決之前所為（該案於94年5 月20日
    確定），並非於該業務侵占罪判決後所為，足見受刑人並非
    於該業務侵占罪判決之後復明知故犯，已難認其確有「無視
    於法院判決宣告緩刑之懲儆」之態度，亦難認其確已符合「
    足認原宣告之緩刑難收其預期效果，而有執行刑罰之必要」
    之要件，況本件受緩刑宣告之刑罰係有期徒刑6 月，上開幫
    助詐欺罪所受之刑罰亦係有期徒刑4 月，兩者均屬短期自由
    刑，且刑期相去不遠，未必一定均予執行始得達其懲儆功效
    ，是本件受刑人仍有給予上開緩刑之實益，期能有效回歸社
    會。
  (三)綜上所述，本件聲請人之聲請，尚有未洽，爰予駁回。
四、依刑事訴訟法第220 條，裁定如主文。
中　　華　　民　　國　　96　　年　　5 　　月　　2 　　日
                  刑事第八庭  法　官  王屏夏
上列正本證明與原本無異。
如不服本裁定，應於裁定送達後5日內向本院提出抗告狀。
                              書記官  陳金鳳
中　　華　　民　　國　　96　　年　　5 　　月　　2 　　日
